【裁判字號】    94,訴,1725
【裁判日期】    950922
【裁判案由】    偽造有價證券等
【裁判全文】
臺灣臺北地方法院刑事判決              94年度訴字第1725號
公  訴  人  臺灣臺北地方法院檢察署檢察官
被      告  乙○○
上列被告因竊盜案件，經檢察官提起公訴（94年度偵字第18445
號），甲○判決如下：
    主  文
乙○○無罪。
    理  由
一、公訴意旨略以：被告乙○○，夥同同案被告丙○○（另行審
    結）、李建興（業於民國94年5月11日死亡，另經不起訴處
    分），連續於94年4月10日凌晨3時許，同年4月15日凌晨2時
    許、同年5月18日凌晨4時許，無故侵入臺北市信義區○○○
    路○段永春捷運站工地地下工作室（侵入建築物部分未據告
    訴），持足供兇器使用之油壓剪，竊取告訴人健盟水電工程
    股份有限公司（負責人：李珍，下稱健盟公司）所有之電
    纜線（計值約新臺幣20餘萬元），得手後，將之變賣予資源
    回收商，得款朋分花用殆盡。嗣於94年5月19日凌晨4時許，
    復承前之概括犯意，駕駛車號EE-6489號自小貨車，至上址
    欲以同一手法竊取電纜線，得手後，為該處保全員丁○○發
    覺後報警追查，而與同案被告丙○○為警於同日凌晨5時許
    ，在臺北市信義區○○○路○段、永吉路30巷口查獲，並扣
    得油壓剪2支、電纜線3.5平方公釐18捲、8平方公釐1捲、
    125平方公釐4捲等物品。因認被告所為係犯刑法第28條、第
    56條、第321條第1項第3款之共同連續攜帶兇器竊盜罪嫌。
二、按犯罪事實，應依證據認定之，無證據不得認定犯罪事實。
    又不能證明被告犯罪者，應諭知無罪之判決，刑事訴訟法第
    154條第2項、第301條第1項前分別定有明文。又認定不利於
    被告之事實，須依積極證據，苟積極證據不足為不利於被告
    事實之認定時，即應為有利於被告之認定，更不必有何有利
    之證據，最高法院30年上字第816號著有判例。
三、公訴人認被告乙○○涉犯共同連續攜帶兇器竊盜犯行，無非
    以被害人李珍指訴遭竊事實、證人丁○○警詢中證述及健
    盟公司所提出該公司於起訴書所載電纜線失竊時段向鍾榮企
    業有限公司購買電纜線之通知單11紙、扣押筆錄1紙、扣押
    物品目錄表、照片3幀、贓物認領保管單、報案三聯單、油
    壓剪2支等為其依據。訊據被告乙○○固坦承於94年5月19日
    凌晨5時許，在臺北市信義區○○○路○段、永吉路30巷口為
    警查獲時，其坐在同案被告丙○○所駕駛載有健盟公司失竊
    電纜線之車號EE-6489號自小貨車副駕駛座上一事，惟始終
    堅決否認有何竊盜犯行，並辯稱：其係於同日凌晨在臺北市
    信義區458號前，遇見同案被告丙○○，丙○○邀其一起去
    吃早餐，上車後，丙○○表示要到工地拿工具，約2、3分鐘
    到達永春捷運站，丙○○下車，其坐在車上抽菸，約3至5分
    鐘後，其有聽到東西丟上車所發出的聲響，丙○○即上車開
    車離去，嗣即為警查獲，其不知車上載有贓物及行竊工具；
    於94年4月10日、同年4月15日、同年5月18日、同年5月19日
    之凌晨，其根本未前往永春捷運站地下工作室，更不知同案
    被告丙○○持油壓剪竊取電纜線之事等語。
四、經查：
  (一)同案被告丙○○自警詢時起，即再三陳明事發當晚，被告乙○○並未前往現場，對於其竊取電纜線之事沒有參與或幫助
    ，被告乙○○完全不知情，其陳述核與被告乙○○之供詞相
    符，並據丙○○於甲○審理時具結證述：94年4月10日凌晨3
    時許、同年4月15日凌晨2時許，係其與李振興共同持客觀上
    足供兇器使用之油壓剪前往永春捷運站工地地下工作室竊取
    電纜線，而同年5月18日凌晨3時許及同年19日凌晨4時許，
    則係其一人持油壓剪2支前往上址行竊，被告乙○○均未參
    與，於94年5月19日到永春捷運站地下工作室行竊時，有見
    到管理人員，其即開車離開現場返家，當時竊得之電纜線已
    經搬上車，但油壓剪來不及帶走，回到住處樓下，剛好遇到
    被告乙○○，其提議一起去吳興街284巷吃早餐，被告乙○○就上車，其在路上向被告乙○○表示要先拿東西，就沿松
    仁路、忠孝東路行駛，到永春捷運站後，其未熄火，即下車
    取回油壓剪放到車上，即駕車離去，嗣即為警查獲等情明確
    。且觀之告訴人即健盟公司負責人李珍對於乙○○部分之
    證述，亦未見被告乙○○任何參與竊盜行為。
  (二)又公訴人聲請傳喚證人即永春捷運工地保全人員丁○○至甲○作證，惟證人丁○○經甲○傳喚、拘提均未到，而觀乎證
    人丁○○之警訊筆錄固載稱：「我於凌晨約3時許，至永春
    捷交19EAT大樓工地地下1樓（臺北市○○○路○段353號）巡
    查，當時放在地下室之電纜線未還遭竊，之後我約3時50分
    許再至地下室巡查時就發現電纜線遭竊，我就在工地四周尋
    找，約於4時許，我在工地周邊的忠孝東路5段上看到一部自
    小客車EE-6489停著，車上無人蠻可疑的，於是我就跑到崗
    亭通知我同事李國禎後，我再回到那部車的地點，就發現車
    子不在了，這時我就跑到對街去埋伏，於4時15日左右又發
    現了同一部自小貨車EE-6489停在同一地點當時車上無人，
    約莫過了2、3分鐘我就看見一名上半身赤裸的男子手上拿著
    東西從工地忠孝東路的大門出來，把東西放上車後就開車離
    去，我就立刻打電話報警。（問：你看上半身赤裸之男子是
    否為警方查獲之嫌犯丙○○或乙○○？）因當時是晚上我看
    不清楚，所以無法辨認」等語（見94年度偵字第18445號偵
    查卷第42頁）。是依證人丁○○警詢所述，其於94年5月19
    日凌晨共見到EE-6489號小貨車出現2次，惟其2次發現該小
    貨車時，車上均無人，於最後1次該小貨車離去前，其有看
    到1名打赤膊男子，將手上所拿物品丟上該小貨車後，即駕
    車離去，其即打電話報警，顯見證人丁○○至多亦僅看見有
    1人放置物品於EE-6489號小貨車後即上車駕車離去，並未看
    見車上有其他人，核與被告乙○○所辯情節並無不符，自難
    據此推論於證人丁○○2次發現EE-6489號小貨車時被告乙○○亦在電纜線失竊現場。參以臺北市政府警察局松山分局五
    分埔派出所巡邏警員獲報，於同日5時許，在臺北市○○○
    路○段與永吉路30巷口發現EE-6489號小貨車時，距證人丁○○報警時已過半小時，是被告乙○○辯稱其係在莊敬路458
    號遇見同案被告丙○○，丙○○邀其一起吃早餐，其才坐上
    丙○○所駕EE-6489號小貨車，嗣丙○○表示要前往永春捷
    運站工地拿取工具，就將車開往永春捷運站，到永春捷連站
    後，被告乙○○在車上抽菸，丙○○一人下車至工地拿取物
    品，約3至5分鐘後，有聽見物品丟上車所發出聲響，丙○○
    即上車駕車離去，嗣為警攔下乙情，於時間上亦相吻合；而
    被告乙○○經警攔查時所搭乘之自小貨車後車廂內固然查獲
    油壓剪2支、電纜線3.5平方公釐18捲、8平方公釐1捲、125
    平方公釐4捲等物品，惟被告乙○○辯稱其未下車，且後車
    廂有覆蓋帆布車篷，其不知車上載有何物等語，並據證人即
    同案被告丙○○證述其未告知被告乙○○車上載有何物等情
    明確，是被告乙○○所辯尚非全然無據。
  (三)綜上所述，被告乙○○所辯尚非全然無可採信。從而，公訴
    人認被告乙○○涉犯前揭罪嫌，所為之舉證，尚不足為其有
    罪之認定，即尚有合理懷疑之存在，致使無從形成有罪之確
    信；此外，甲○復查無積極證據足資認定被告乙○○確有公
    訴人所指之罪行；揆諸前開說明，既不能證明被告乙○○犯
    罪，自應依法為被告乙○○無罪之諭知。
五、適用的法律：刑事訴訟法第301條第1項前段。
本案經檢察官張智堯、蔡立文到庭執行職務
中    華    民    國    95    年    9     月    22    日
                  刑事第十二庭  審判長法  官  李英豪
                                      法  官  張永宏
                                      法  官  陳慧萍
上正本證明與原本無異。
如不服本判決，應於判決送達後10日內向甲○提出上訴狀（應抄
附繕本）。告訴人或被害人如對於本判決不服者，應具備理由請
求檢察官上訴，其上訴期間之計算係以檢察官收受判決正本之日
期為準。
                                      書記官  何適熹
中    華    民    國    95    年    9     月    22    日


司法院資訊處製作；財團法人民間司法改革基金會備份。
